【裁判字號】    95,訴,727
【裁判日期】    950602
【裁判案由】    毒品危害防制條例
【裁判全文】
臺灣桃園地方法院宣示判決筆錄          95年度訴字第727號
公  訴  人  臺灣桃園地方法院檢察署檢察官
被      告  乙○○
                    巷32號
指定辯護人  本院公設辯護人甲○○
上列被告因毒品危害防制條例案件，經檢察官提起公訴（九十四
年度毒偵字第六二二一號、九十五年度毒偵字第四四九號、第五
二七號、第一二五六號），嗣經本院訊問被告後，被告自白犯罪
，由本院合議庭裁定由受命法官獨任進行簡式審判程序後，經檢
察官聲請依協商程序判決，本院於中華民國九十五年六月二日下
午四時，在本院刑事第十一法庭宣示判決，出席職員如下：
法官起立朗讀判決主文、犯罪事實要旨、處罰條文、附記事項，
及告以上訴限制、期間並提出上訴狀之法院，且諭知記載其內容
：
一、主  文：
    乙○○連續施用第一級毒品，累犯，處有期徒刑壹年，扣案
    之第一級毒品海洛因拾伍包（驗餘淨重合計捌點捌捌公克）
    、海洛因拾柒包（驗餘淨重合計壹參點參肆公克）沒收銷燬
    之，扣案之毒品海洛因外包裝袋拾伍只（總重貳點玖肆公克
    ）、拾柒只（總重參點零捌公克）均沒收；又連續施用第二
    級毒品，累犯，處有期徒刑陸月，扣案之第二級毒品甲基安
    非他命貳拾包（驗餘淨重合計玖壹點肆貳公克）、甲基安非
    他命壹包（驗餘含袋實稱毛重貳點貳零玖公克）、甲基安非
    他命壹包（含袋毛重壹點零伍公克）、甲基安非他命伍包（
    驗餘淨重合計參壹點陸壹公克）沒收銷燬之，扣案之毒品甲
    基安非他命外包裝袋貳拾只（總重柒點肆壹公克）、伍只（
    總重貳點陸玖公克）均沒收；應執行有期徒刑壹年肆月，扣
    案之第一級毒品海洛因拾伍包（驗餘淨重合計捌點捌捌公克
    ）、海洛因拾柒包（驗餘淨重合計壹參點參肆公克）、第二
    級毒品甲基安非他命貳拾包（驗餘淨重合計玖壹點肆貳公克
    ）、甲基安非他命壹包（驗餘含袋實稱毛重貳點貳零玖公克
    ）、甲基安非他命壹包（含袋毛重壹點零伍公克）、甲基安
    非他命伍包（驗餘淨重合計參壹點陸壹公克）沒收銷燬之，
    扣案之毒品海洛因外包裝袋拾伍只（總重貳點玖肆公克）、
    拾柒只（總重參點零捌公克）、毒品甲基安非他命外包裝袋
    貳拾只（總重柒點肆壹公克）、伍只（總重貳點陸玖公克）
    均沒收。
二、犯罪事實要旨：
  （一）乙○○前因違反槍砲彈藥刀械管制管理條例案件，經本
        院於民國八十四年十月十三日以八十四年度易字第三六
        四五號判決判處有期徒刑五月，而於八十五年一月三日
        確定；又因違反麻醉藥品管理條例案件，經本院於八十
        五年一月三十日以八十四年度訴字第一五七０號判決判
        處應執行有期徒刑五年六月，後於同年三月二十八日確
        定，上開二罪經本院於同年四月十九日以八十五年度聲
        字第九八六號裁定應執行有期徒刑五年十月確定，後於
        八十七年五月四日縮短刑期假釋出監，假釋期滿日期為
        九十年四月二十三日。復於假釋期間因施用毒品案件（
        業經臺灣桃園地方法院檢察署檢察官以八十九年度戒偵
        字第八０六號為不起訴處分，詳後述），經法院裁定撤
        銷假釋。另又因犯贓物罪、偽造署押罪，經本院於八十
        九年五月十二日以八十九年度易字第一四一號判決判處
        應執行有期徒刑九月（收受贓物罪部分判處有期徒刑六
        月、偽造署押罪部分判處有期徒刑五月），並接續執行
        前揭殘刑二年十一月十九日，迄於九十三年四月十三日
        縮刑期滿執行完畢。
  （二）乙○○前因施用毒品案件，經本院於八十七年十一月五
        日以八十七年度毒聲字第二六五五號裁定觀察、勒戒後
        ，因認有繼續施用毒品傾向，復經本院於八十七年十一
        月二十三日以八十七年度毒聲字第二九一二號裁定令入
        戒治處所施以強制戒治，嗣停止強制戒治交付保護管束
        ，保護管束期間又因違反保護管束應遵守之規定，而經
        本院於八十八年七月十九日以八十八年度毒聲字第三九
        八五號裁定撤銷停止戒治，令入治處所施以強制戒治，
        迄於八十九年十一月十七日戒治期滿釋放，並由臺灣桃
        園地方法院檢察署檢察官於八十九年十二月十八日以八
        十九年度戒偵字第八０六號為不起訴處分確定。詎猶不
        知悔改，於前開強制戒治期滿釋放後五年內，復基於施
        用第一級毒品海洛因之概括犯意，自九十四年十一月七
        日起至九十五年二月十五日止，在桃園縣觀音鄉○○村
        ○○鄰○○路○段五八巷三二號之住處及觀音鄉○○路
        某大廟廁所內，以將海洛因摻入香菸內吸食之方式，連
        續施用第一級毒品海洛因多次（約二、三天施用一次）
        。又基於施用第二級毒品甲基安非他命之概括犯意，自
        九十四年五月某日起至九十五年二月十五日止，在前揭
        二處，以將甲基安非他命置入玻璃球烘烤後產生煙霧而
        吸用之方式或將安非他命置於錫箔紙上燃燒後吸用之方
        式，連續施用第二級毒品甲基安非他命多次（約一天施
        用一、二次），嗣先後於下列時、地為警查獲：
       （1）於九十四年七月十九日下午五時許，為不知情之陳
            俊吉在桃園縣桃園市○○路與力行路口，拾獲男用
            手提包一只，內有第一級毒品海洛因十五包（驗餘
            淨重合計八．八八公克，空包裝重合計二．九四公
            克）、第二級毒品甲基安非他命二十包（驗餘淨重
            合計九十一．四二公克，空包裝重合計七．四一公
            克）及與本案無關之乙○○所有之新竹國際商業銀
            行存款簿一本。
       （2）又於九十四年十一月八日晚上十時五十分許，在觀
            音鄉草漯一０二號前為警查獲，並扣得第二級毒品
            甲基安非他命一包（驗餘含袋實稱毛重二．二０九
            公克）。
       （3）復於九十五年一月十三日晚上七時三十分許，桃園
            縣中壢市○○○路○段與林森路路口為警盤查而當
            場查獲，並扣得第二級毒品甲基安非他命一包（含
            袋毛重一．０五公克）。
       （4）再於九十五年二月十五日晚上七時許，在中壢市○
            ○路二二０號七樓電梯旁為警盤查而當場查獲，並
            扣得第一級毒品海洛因十七包（驗餘淨重合計一三
            ．三四公克，空包裝重合計三．０八公克）、第二
            級毒品甲基安非他命五包（驗餘淨重合計三一．六
            一公克，空包裝重合計二．六九公克）。
三、附記事項：九十四年七月十九日為陳俊吉拾獲內裝扣案毒品
    之男用手提包一只，被告否認為其所有，又查無其他積極證
    據證明為被告所有且供犯罪所用之物，另新竹國際商業銀行
    存款簿一本，固為被告所有，惟與被告施用毒品之犯行並無
    直接關連性，均不予宣告沒收。
四、處罰條文：
    毒品危害防制條例第十條第一項、第二項、第十八條第一項
    前段，刑法第十一條、第五十六條、第四十七條、第五十一
    條第五款、第三十八條第一項第二款。
五、協商判決除有刑事訴訟法第四百五十五條之四第一項第一款
    於本訊問程序終結前，被告撤銷協商合意或檢察官撤回協商
    聲請者；第二款被告協商之意思非出於自由意志者；第四款
    被告所犯之罪非第四百五十五條之二第一項所定得以協商判
    決者；第六款被告有其他較重之裁判上一罪之犯罪事實者；
    第七款法院認應諭知免刑或免訴、不受理者情形之一，及違
    反同條第二項「法院應於協商合意範圍內為判決；法院為協
    商判決所科之刑，以宣告緩刑或二年以下有期徒刑、拘役或
    罰金為限」之規定者外，不得上訴。
六、本件如符合前述得上訴之情形，得自收受判決送達之日起十
    日內，向本院提出上訴書狀，上訴於第二審法院。
中    華    民    國    95    年    6     月    2     日
                            臺灣桃園地方法院刑事第一庭
                                法  官  黃梅淑
以上正本證明與原本無異。
                                書記官  魏里安
中    華    民    國    95    年    6     月    2     日
附錄本案論罪科刑法條：
毒品危害防制條例第10條規定：
施用第一級毒品者，處 6 月以上 5 年以下有期徒刑。
施用第二級毒品者，處 3 年以下有期徒刑。
毒品危害防制條例第18條第1 項規定：
查獲之第一、二級毒品及專供製造或施用第一、二級毒品之器具
，不問屬於犯人與否，均沒收銷燬之；查獲之第三、四級毒品及
製造或施用毒品之器具，無正當理由而擅自持有者，均沒入銷燬
之。但合於醫藥、研究或訓練之用者，得不予銷燬。


司法院資訊處製作；財團法人民間司法改革基金會備份。
